臺灣高等法院刑事判決
109年度侵上訴字第118號
上  訴  人  
即  被  告  陳飛汎



選任辯護人  蘇志倫律師
上列上訴人即被告因妨害性自主案件，不服臺灣桃園地方法院10
7年度侵訴字第49號，中華民國109年1月22日第一審判決（起訴
案號：臺灣桃園地方檢察署106年度偵字第25675號），提起上訴
，本院判決如下：
    主  文
上訴駁回。
乙○○緩刑肆年，緩刑期間付保護管束。
    事實及理由
一、本案經本院審理結果，認第一審以上訴人即被告乙○○犯乘機
    性交未遂罪，符合刑法第47條第1項之累犯要件，依司法院
    大法官釋字第775號解釋意旨審酌後認不予加重其刑，而量
    處有期徒刑1年10月，經核認事用法及量刑均無不當，應予
    維持，並就證據部分補充：本院播放現場監視錄影畫面之勘
    驗筆錄暨畫面擷圖（本院卷第159至161、162至164、169至1
    85頁）、本院就Ａ女案發時所穿著短褲之勘驗筆錄（本院卷
    第200頁），其餘引用第一審判決書記載之事實、證據及理
    由（如附件）。
二、被告上訴意旨固以：監視錄影畫面中所見伊之舉動，不能排
    除伊僅是出於乘機猥褻之犯意，而無乘機性交之犯意；且Ａ
    女當時所著短褲並未被脫下，在此狀態下，被告不可能對Ａ
    女為性交行為；況被告與Ａ女配偶通話長達30分鐘，亦無可
    能在此期間與Ａ女為性交行為；被告已不記得脫下自己長褲
    之原因，但監視錄影畫面並無被告有嘗試拉開Ａ女衣褲而欲
    以生殖器插入Ａ女下體等舉動，可見被告未達於著手乘機性
    交行為；案發當日是在酒吧結識Ａ女，兩人都有喝酒，Ａ女請
    伊送她回家，且Ａ女有詢問被告要不要開房間、與被告親吻
    擁抱，案發後復與被告頻繁聯繫、聚餐，可見Ａ女案發當時
    具有與被告性交之意願，本案提出告訴僅是誤會云云，指摘
    原判決不當。然查：
　㈠Ａ女與被告於106年9月9日晚間與友人一同在酒吧飲酒慶生，
    偶遇被告而一同飲酒，至翌日凌晨，Ａ女不勝酒力，而由被
    告帶Ａ女搭乘計程車至Ａ女住處社區大門外路邊，Ａ女因酒醉
    而躺在路邊，至清晨5時30分許，感覺自己下體潮濕而驚醒
    等情，業據Ａ女於偵訊時指述在卷（偵字第25675偵字第2567
    5號卷第12、13頁），佐以證人即Ａ女當時配偶杜○○（嗣已離
    婚）於偵訊時證稱：伊是於106年9月10日清晨5時許接到Ａ女
    打LINE電話說要拿磁卡進社區，但口齒不清，感覺喝很醉，
    旁邊的人（按指被告）就接起電話繼續跟伊通話，說他帶Ａ
    女回家、但找不到磁卡，伊請被告找Ａ女的包包，找了很久
    也找不到，通話時間約30分鐘，後來就聽到Ａ女大喊「你是
    誰」、「強姦」之類的話，情緒有點激動，後來電話就斷了
    等語（偵字第25675號卷第13頁及背面）；對照本院勘驗現
    場監視錄影畫面結果，Ａ女躺在地上時，原雙腳併攏，被告
    將Ａ女左腳抬起放到其身體右側後，Ａ女雙腳在被告身體兩側
    ，被告並於向左方察看後，向前挪動身體以靠近Ａ女，以左
    手持手機通話，右手則往Ａ女大腿中間方向前伸；嗣從跪坐
    起身呈跪姿，將Ａ女雙腳抬至其腰部位置，身體則趨前靠近Ａ
    女大腿中間處；被告起身時，可見其褲子皮帶及扣子均已解
    開，四處張望，褲子掉至膝蓋處，適有車輛經過，被告隨即
    拉上褲子等情，亦有本院勘驗筆錄及畫面截圖在卷可憑（本
    院卷第160、169、171、173頁）。由被告上開將Ａ女雙腿分
    開置於其身體兩側後，即從跪坐改為跪姿，身體復向前趨近
    、右手亦有前伸向Ａ女雙腿中間位置等行為外觀，已足以表
    徵被告乘機「性交」之犯意；加以被告接著起身脫下外褲褪
    至膝蓋處，復四處張望，倘僅是欲對Ａ女為猥褻行為，何須
    有此脫下褲子之舉？益見被告有為性交行為之主觀犯意，而
    非僅是基於猥褻犯意甚明。
　㈡雖被告主張伊與證人杜○○持續通話30分鐘，不可能起意對Ａ女
    為性交行為云云。然由被告抬起Ａ女左腳使Ａ女雙腳在其身體
    兩側、將右手向Ａ女雙腳中間前伸、抬高Ａ女雙腳等動作過程
    ，固有以左手持手機通話，然監視錄影畫面時間1分41秒至2
    分25秒之間，被告以跪姿將身體趨近Ａ女雙腿中間，起身時
    褲子褪至膝蓋處、再將褲子拉上等舉動，則均未見其手持行
    動電話，而係至2分25秒以後被告再將Ａ女腳旁之包包與手機
    撿起通話，此有本院勘驗筆錄在卷可稽（本院卷第160至161
    頁），是被告所辯手拿行動電話持續通話云云，與上開勘驗
    結果顯有不符，自不足據為被告有利之認定。至被告又辯稱
    ：Ａ女當時未被脫下褲子，無從對Ａ女為性交行為云云，然經
    本院勘驗Ａ女當時穿著之粉紅色短褲，為棉質布料，褲管為
    直式、未束口，腰際有棉繩，褲腰上緣至褲襠僅26公分，有
    本院勘驗筆錄暨照片在卷可稽（本院卷第200、213頁）；對
    照監視錄影畫面擷圖（偵字第25675號卷第28頁）所示被告
    將Ａ女抱起時，可見短褲約僅覆蓋至Ａ女臀部下緣，可見Ａ女
    當時下半身之衣物相當薄、短，客觀上並非必須在脫下短褲
    之狀況下始能為性交行為。況被告上開舉措已足以將其主觀
    上乘機性交之犯意彰顯於外而著手於乘機性交行為，是否進
    一步拉開甚至脫下Ａ女當時穿著之短褲，並不影響被告基於
    乘機性交之犯意而著手之犯行，被告此節所辯，不足採信。
　㈢另被告辯稱Ａ女主動表示要與伊開房間，搭乘計程車時亦有與
    伊擁抱親吻，可見有同意與伊為性交行為云云。然由上開監
    視錄影畫面勘驗結果，Ａ女當時係躺在地上，任由被告搬移
    其左腳，雙腿放在被告身體兩側，毫無反應；而依證人杜○○
    上開證言，Ａ女僅說要拿磁卡，但接著就口齒不清，感覺喝
    很醉。是以當時Ａ女之意識狀況，顯無為同意性交之意思能
    力。再參以證人即酒吧負責人劉哲劭於偵訊時證稱：是被告
    帶Ａ女搭計程車回家，過一段時間，伊有打電話問被告看有
    沒有問題，被告還告知伊他們已經到了，但找不到鑰匙等語
    （偵字第25675號卷第47頁），已可見被告並無意識不清之
    狀況，當能判斷Ａ女斯時已然酒醉，不具同意性交之意思能
    力甚明。況Ａ女驚醒時，第一時間係大喊「你是誰」、「強
    姦」等語，亦有證人杜○○上開證言在卷可憑，亦與一般同意
    與他人為性交行為者之反應不同。至Ａ女於案發後與被告頻
    繁聯繫、相約聚餐一節，固有被告提出之手機通訊軟體對話
    擷圖在卷可稽（原審侵訴不公開卷一第3至19頁），然此僅
    足證明被告於案發後已獲得Ａ女諒解，並不能以此推認於本
    案案發時，Ａ女有何同意與被告為性交行為之意思。是被告
    辯稱Ａ女同意與伊為性交行為云云，顯非可採。
　㈣被告上訴意旨執前詞矢口否認犯行，以此指摘原判決認定不
    當部分，乃非有據。
三、至被告指摘原判決量刑過重云云。惟按刑之量定乃法院職權
    ，茍無逾越法定本刑，且無顯失輕重有失衡平之情形，復已
    於判決內說明其量刑所審酌之情狀，即不得任意指為違法。
    原判決已審酌被告欠缺尊重他人身體自主權之觀念而為本件
    乘機性交未遂犯行之動機、目的、手段與所生危害程度，並
    審酌其犯後態度，且Ａ女已撤回告訴，暨被告之素行、家庭
    經濟狀況等刑法第57條各款所列事由，並說明量刑依據，既
    未逾越法定刑度，亦無濫用自由裁量權限之情形。
　　被告上訴指摘原判決量刑過重，請求從輕量刑，自非有據。
四、綜上，本院因認被告之上訴為無理由，應予駁回。
五、緩刑宣告之說明： 　 
　㈠按刑法第74條第1項規定：「受二年以下有期徒刑、拘役或罰
    金之宣告，而有下列情形之一，認以暫不執行為適當者，得
    宣告二年以上五年以下之緩刑，其期間自裁判確定之日起算
    ：一、未曾因故意犯罪受有期徒刑以上刑之宣告者。二、前
    因故意犯罪受有期徒刑以上刑之宣告，執行完畢或赦免後，
    五年以內未曾因故意犯罪受有期徒刑以上刑之宣告者」。其
    刑事政策上之目的，除為避免短期自由刑之弊害，使不至於
    在監獄內感染或加深犯罪之惡習，甚至因此失去職業、家庭
    而滋生社會問題，並有促使偶發之行為人能引為警惕，期使
    自新悔悟，而收預防再犯之效。又刑法第74條第1項第2款所
    稱「五年以內」未曾因故意犯罪受有期徒刑以上刑之宣告，
    應以後案宣示判決之時，而非以後案犯罪之時，為其認定之
    基準，即後案宣示判決時已逾前案有期徒刑執行完畢或赦免
    後5年以上，雖後案成立累犯，若符合緩刑宣告之前提要件
    ，經審酌後認所宣告之刑以暫不執行為適當者，仍非不得宣
    告緩刑（最高法院92年度第18次刑事庭會議決議參照）。
　㈡查被告前因酒駕之公共危險案件，經臺灣臺北地方法院以103
    年度交簡字第3309號判決處有期徒刑3月，如易科罰金，以
    新臺幣1,000元折算1日確定，並於104年1月13日易科罰金執
    行完畢；於上開有期徒刑執行完畢後，5年內未曾因故意犯
    罪而受有期徒刑以上刑之宣告等情，有本院被告前案紀錄表
    在卷足憑（本院卷第101至102頁）。本案被告雖犯上開乘機
    性交未遂罪，然其犯後努力修復與Ａ女間之關係，確有悔意
    ，且Ａ女於原審證稱，伊與被告還是朋友，現在仍互相聯絡
    等語（原審侵訴卷二第99頁），復具狀撤回本案刑事告訴（
    原審侵訴不公開卷伊第2甲1頁）。由上開各情，本院因認被
    告經本案偵、審程序，已知所警惕，再犯可能性甚低，是本
    案所宣告之刑以暫不執行為適當，爰依刑法第74條第1項第2
    款之規定，予以宣告緩刑4年，以啟自新。又被告所犯係刑
    法第91條之1第1項所列之罪，應依刑法第93條第1項第1款規
    定，諭知於緩刑期間付保護管束。
據上論斷，應依刑事訴訟法第368條、第373條，刑法第74條第1 
項第2款，第93條第1項第2款，判決如主文。
本案經檢察官林郁芬提起公訴，被告上訴，經檢察官吳慧蘭到庭
執行職務。
中　　華　　民　　國　　109 　年　　10　　月　　27　　日
                  刑事第二十二庭審判長法　官  洪于智
                                      法　官  陳銘壎
                                      法　官  汪怡君
以上正本證明與原本無異。
如不服本判決，應於收受送達後20日內向本院提出上訴書狀，其
未敘述上訴之理由者並得於提起上訴後20日內向本院補提理由書
（均須按他造當事人之人數附繕本）「切勿逕送上級法院」。
                                      書記官  賴怡孜
中　　華　　民　　國　　109 　年　　10　　月　　29　　日
【附件】
臺灣桃園地方法院刑事判決
                              107年度侵訴字第49號
公　訴　人　臺灣桃園地方檢察署檢察官 
被　　　告　乙○○　男　29歲（民國00年0月00日生）
                    身分證統一編號：Z000000000號
                    住連江縣○○鄉○○村0鄰00號
                    居新北市○○區○○路000號5樓
選任辯護人　蘇志倫律師
上列被告因妨害性自主罪案件，經檢察官提起公訴（106 年度偵
字第25675 號），本院判決如下：
    主  文
乙○○犯乘機性交未遂罪，累犯，處有期徒刑壹年拾月。
    事  實
一、乙○○於民國106 年9 月9 日晚間11時許至位於桃園市○○區○○
    路000 號之「116 酒吧」飲酒聊天，過程中與至該處慶生之
    代號0000000000成年女子（真實姓名年籍詳卷，下稱A 女）
    互有交談，嗣因A 女不勝酒力遂請乙○○送其返家，乙○○因而
    與A 女一同搭乘計程車，於106 年9 月10日清晨5 時21分許
    ，抵達A 女位於桃園市桃園區經國路之住處（地址詳卷）前
    ，乙○○攙扶A 女下車後，見A 女因飲酒泥醉意識不清，認有
    機可乘，竟基於乘機性交之犯意，利用A 女酒醉意識不清、
    全身癱軟在地而漸昏睡，處於類似精神障礙不能及不知抗拒
    之狀態，在該處馬路邊，先褪脫自己下身褲著，即蹲跪在A 
    女身旁，伸手將A 女雙腿分開，使A 女雙腳分別橫跨於其身
    體兩側，再擺動身體，以自己之腰臀部趨頂A女鼠蹊部，欲
    將其陰莖自A 女短褲褲管及內褲旁插入A 女之陰道而著手於
    性交行為，惟因忌憚往來車輛駕駛查知而停止，致未得逞。
    嗣A 女驚醒察覺上情後逃離求援，復經聯繫時為其配偶代號
    0000000000A 之成年男子（真實姓名年籍詳卷，現已與A 女
    離婚，下稱A 女前夫）報警處理，始為警循線查悉上情。
二、案經桃園市政府警察局桃園分局移送臺灣桃園地方檢察署檢
    察官偵查起訴。
    理  由
壹、程序部分：
一、供述證據部分：
  ㈠證人即被害人A 女於偵查中向檢察官所為之陳述，雖為被告
    以外之人於審判外之陳述，且經辯護人爭執證據能力（見本
    院侵訴卷一第21頁背面、第29頁背面），然本院審酌該等陳
    述業經具結（見他字卷第19頁），查無「顯有不可信之情況
    」，且A 女係經本院以證人身份傳訊，並予被告及其辯護人
    詰問機會，其詰問權已獲得確保，依刑事訴訟法第159 條之
    1 第2 項規定，均得採為證據。
  ㈡本院以下所引用其餘被告以外之人於審判外之陳述，檢察官
    、被告及辯護人於本院準備程序及審判期日中，則未對於其
    證據能力聲明異議（見本院侵訴卷一第21頁背面、第29頁背
    面至30頁、卷二第120 頁背面至123 頁），而視為同意該等
    證據具有證據能力，且本院審酌各該證據資料製作時之情況
    ，亦無違法不當或證明力明顯過低之瑕疵，以之作為證據應
    屬適當，依刑事訴訟法第159 條之5 規定，認該等證據均具
    證據能力。
二、非供述證據部分：
    至於本判決所引用之非供述證據部分，與本案均有關聯性，
    亦無證據證明係實施刑事訴訟程序之公務員以不法方式所取
    得，依刑事訴訟法第158 條之4 之反面解釋，當有證據能力
    ，本院復於審理時，提示並告以要旨，使檢察官、被告及辯
    護人充分表示意見，自得為證據使用。
貳、實體部分：
一、訊據被告固坦承其於上開時間至上開酒吧飲酒，因受A 女所
    託而送A 女返家，嗣其與A 女一同搭乘計程車到達上開地點
    ，其在A 女已醉倒該處之情況下，確有自行褪脫自己之下身
    褲著後，蹲跪在A 女身旁，伸手將A 女雙腿分開，使A 女雙
    腳分別橫跨於其身體兩側，再擺動身體，以自己之腰臀部趨
    頂A 女鼠蹊部等行為，惟矢口否認有何乘機性交未遂之犯行
    ，辯稱：其並非要對A 女性交，當時其酒也喝多了，不清楚
    自己為何會有上開各舉動云云。其辯護人則以：㈠本案之主
    要證據即被害人A 女之證述顯有瑕疵，是本案並無證據證明
    被告有乘機性交之故意及犯行；㈡被告固有褪脫自己之下身
    褲著後，蹲跪在A 女雙腿間，再以自己腰臀趨頂A 女鼠膝部
    等舉止，惟因被告並未褪脫A 女之衣褲，故被告應未達乘機
    性交之著手階段；㈢縱認被告之上開舉止已達乘機性交之著
    手階段，惟被告與A 女離開酒吧前，曾有親密之互動，被告
    因而誤認A 女同意與其性交，亦非不可想見，更徵被告並無
    乘機性交之故意；㈣A 女於本案案發後仍與被告保持聯繫，
    與一般遭性侵害之被害人反應迥異，顯見被告並無乘機性交
    之行為云云，為其置辯。經查：
  ㈠被告於上開時間至上開酒吧飲酒，與至該處慶生之A 女認識
    ，並受A 女所託而送A 女返家，嗣其與A 女一同搭乘計程車
    到達上開地點，被告在A 女已醉倒該處之情況下，先褪脫自
    己之下身褲著，即蹲跪在A 女身旁，伸手將A 女雙腿分開，
    使A 女雙腳分別橫跨於其身體兩側，再擺動身體，以自己之
    腰臀部趨頂A 女鼠蹊部等事實，為被告坦承不諱（見偵卷第
    3 至4 頁背面、第58頁及背面、本院侵訴卷二第11頁背面、
    第14頁），並據證人A 女、A 女前夫、劉哲劭於偵查中及本
    院審理時（見他字卷第15至17頁、偵卷第46頁背面至47頁、
    本院侵訴字卷二第93頁背面至104 頁、第115 至120 頁），
    以及證人即「116 酒吧」當天之客人梁緯豪、華雅莉、陳品
    佑於偵查中證述在卷（見他字卷第52至53頁、偵卷第35頁及
    背面），復有桃園市性侵害案件訊前訪視紀錄表、減少被害
    人重複陳述作業訊前訪視紀錄、A 女住處社區外監視器錄影
    影像翻拍照片、本院108 年1 月3 日勘驗筆錄暨擷圖在卷可
    佐（見他字卷第2 至4 頁、偵卷第17至28頁、本院侵訴字卷
    二第12頁背面至13頁背面、第16至22頁），此部分事實首堪
    認定。
  ㈡被告確有乘機性交未遂之犯行，有以下證據可茲認定：
  1.經本院當庭勘驗案發當時A 女住處社區外之監視器錄影畫面
    ，勘驗結果為：
  ⑴檔案名稱：CH00甲0000甲00甲00甲00甲00甲00.avi
  ①於監視器錄影檔案時間05：00至05：08時，被告盤腿坐在人
    行道上，左手持手機（下稱A 手機）放在左臉頰旁通話，右
    手則翻找放在地上之包包，一旁之A 女攤倒在地上，但因建
    築物遮擋，僅露出腳踝以下之雙腳。
  ②於監視器錄影檔案時間05：09至05：11時，被告停止翻取包
    包，將包包蓋上後，以右手碰觸臉頰，隨即將臉部轉往A 女
    方向。
  ③於監視器錄影檔案時間05：12至05：35時，被告伸出右手拿
    取地上另一支手機（下稱B 手機）查看內容，查看過程中，
    原先左手所持之A 手機一度掉落，被告隨即撿起，繼續將A
    手機繼續擺放在左臉頰旁。
  ④於監視器錄影檔案時間05：36至06：19時，被告將右手所持
    之B 手機朝向A 女雙腳方向，隨即有閃光出現，似為拍照之
    閃光燈，之後被告保持用左手持A 手機通話之姿勢，不時滑
    動右手之B 手機。
  ⑤於監視器錄影檔案時間06：20至06:29 時，被告將右手所持
    之B 手機放下。
  ⑥於監視器錄影檔案時間06：30至07:34 時，被告以右手拿起B
     手機，並歪頭查看內容，之後將B 手機放下，又不時拿起
    查看滑動。
  ⑦於監視器錄影檔案時間07:35 至07:48 時，被告將左手所持
    之A 手機放置在左腳膝蓋上，改以左手持B 手機，再以右手
    查看滑動。
  ⑧於監視器錄影檔案時間07:49 至08:10 時，被告轉頭向左方
    查看，隨後將頭部轉回朝向A 女方向，將B 手機對著A 女，
    之後即出現數次疑似拍照閃光燈之燈光。
  ⑨於監視器錄影檔案時間08:11 至09:15 時，被告以左手將A手
    機放在其左臉頰旁，繼續以手持A 手機之方式通話。
  ⑩於監視器錄影檔案時間09:16 至09:41 時，被告起身背對鏡
    頭，左手繼續持A 手機通話，同時右手在其腰際間翻動，疑
    似有解開皮帶之動作，之後蹲跪在A 女雙腳旁。
  ⑪於監視器錄影檔案時間09：42至10：25時，被告繼續跪在A女
    雙腳旁，其間又有以右手在其腰際翻動之動作。
  ⑵檔案名稱：CH00甲0000甲00甲00甲00甲00甲00.avi
  ①於監視器錄影檔案時間00：00至00：52時，被告面對A 女方
    向，在A 女腳部旁邊雙膝跪地，之後將A 女之左腳抬起放到
    其身體之右側，使A 女兩腳分別橫跨於其身體兩側，之後更
    將右手伸往A 女雙腳中間方向。
  ②於監視器錄影檔案時間00：53至01：13時，被告以右手在其
    腰際翻動，同時轉頭向其左方查看，再將其上半身撐起，並
    將身體向前往A 女雙腳中間靠近，隨後轉頭向其右方查看，
    過程中仍以左手持A 手機通話。
  ③於監視器錄影檔案時間01：14至01：43時，被告持續跪在A女
    雙腳之中間，並不時轉頭查看周遭。
  ④於監視器錄影檔案時間01：44至01：58時，被告將A 女雙腳
    抬至其腰部位置，隨即身體往前傾，並有腰臀趨頂、身體前
    後擺動之疑似性交動作。
  ⑤於監視器錄影檔案時間01：59至02：19時，被告起身，其褲
    子皮帶及扣子均已解開，被告四處張望後，將其黑色長褲褪
    至膝蓋處，但見畫面上方有車輛經過，隨即將褲子穿上，並
    往畫面下方走去，消失於畫面下方。
  ⑥於監視器錄影檔案時間02：20至02：24時，被告未出現於畫
    面中，A 女則癱倒在原來位置。
  ⑦於監視器錄影檔案時間02：25至02：40時，被告自畫面下方
    出現，邊走邊整理褲子，走至A 女雙腳旁，將地上之包包及
    手機撿起，之後一邊以左手持手機通話，一邊往畫面下方走
    去，消失於畫面下方。
  ⑧於監視器錄影檔案時間02：41至02：51時，被告未出現於畫
    面中，A 女仍癱倒在原來位置。
  ⑨於監視器錄影檔案時間02：52至03：20時，被告從畫面下方
    出現，走至A 女身旁，彎下腰將A 女抱起，往畫面下方走去
    ，此時A 女之衣著尚完整，惟似無意識。等節，有本院108 
    年1 月3 日勘驗筆錄暨擷圖在卷可稽（見本院侵訴字卷二第
    12頁背面至13頁背面）。自上開勘驗結果可知，被告係在A 
    女已全身癱軟在地之情況下，解開其自身之褲子皮帶，並不
    時以右手在其自身之腰部翻弄，之後更抬起A 女之雙腳，使
    A 女之雙腳分別橫跨於其身體兩側，且將其右手伸往A 女雙
    腳中間之外陰部方向，再將其上半身撐起，將身體往A 女雙
    腳中間處靠近，復將A 女雙腳抬至其腰部位置，隨即身體往
    前傾，繼而為腰臀趨頂、身體前後擺動之性交動作。
  2.又證人A 女於偵查及本院審理時證稱：106 年9 月9 日晚間
    10時至11時間某時許，其與2 名女性朋友至酒吧喝酒，在酒
    吧內認識被告，後來好像跟被告一起搭計程車回家，再來其
    有記憶的時候就是106 年9 月10日凌晨5 時許，其在住家樓
    下突然清醒，醒來發現自己躺在地板上，又看到被告在場，
    但其忘記當時自己到底看到被告在做什麼，只覺得怎麼是被
    告送其回來，因為其跟被告不熟，且當時狀況下其覺得自己
    好像被性侵，就大叫「你是誰？你在做什麼？強姦！」這幾
    句話，講完後其就跑去攔計程車，想搭計程車去報警等情明
    確（見他字卷第15至16頁、本院侵訴字卷二第93頁背面至99
    頁背面）；核與證人即A 女前夫於偵查及本院審理時亦證述
    ：106 年9 月10日凌晨5 時許，A 女用LINE通訊軟體（下稱
    LINE）打給其，要向其拿磁卡進入社區，講完這句話之後，
    A 女就有點口齒不清，感覺喝得很醉，已經醉倒了，旁邊的
    被告就接起電話繼續跟其說，被告有跟其說明他幫忙帶A 女
    回來，但找不到磁卡等語，其就請被告找A 女的包包，被告
    找了很久，到了通話時間30分鐘後，其突然聽到A 女大叫「
    你是誰？強姦！」等語，A 女當時聲音滿大的，情緒也有點
    激動，接著電話就斷掉了等情（見他字卷第16頁及背面、本
    院侵訴字卷二第100 頁背面至104 頁背面）相符，自堪採信
    。
  3.復佐以被告於本院準備程序時自承：在其為A 女住處社區外
    之監視器攝得上開性交動作後，其就將A 女抱去該社區側門
    ，等待A 女前夫下來開門，在等的過程中A 女突然醒了，喊
    了強姦之後就跑掉了等語（見本院侵訴字卷二第14頁）。足
    認案發當時被告係在A 女處於酒醉意識不清之狀態下，對A
    女為上開性交動作，致嗣後A 女清醒時第一反應即是認為自
    己遭到性侵，因而大叫「你是誰？你在做什麼？強姦！」等
    語，是被告欲以其生殖器插入A 女陰道之主觀犯意已表徵於
    外，且與性交行為之性器接合手段上有直接、密切之關連，
    可認為已著手實行乘機性交之構成要件行為。
  ㈢被告雖辯稱：其並未要對A 女性交，當時其酒也喝多了，不
    清楚自己為何會有上開各舉動云云。惟查，被告於案發時、
    地解開其自身之褲子皮帶，並不時以右手在其自身之腰部翻
    弄，之後更抬起A 女之雙腳，使A 女之雙腳分別橫跨於其身
    體兩側，且將其右手伸往A 女雙腳中間之方向，再將其上半
    身撐起，將身體往A 女雙腳中間處靠近，復將A 女之雙腳抬
    至其腰部位置，隨即身體往前傾，繼而為腰臀趨頂、身體前
    後擺動等疑似性交動作等情，業經認定如前；如被告並無對
    A 女性交之意，豈會褪脫其下身衣著，以生殖器趨頂A 女之
    鼠膝部，更將手伸往A 女雙腳中間之外陰部方向，而為上開
    男女交合舉動。又依前揭勘驗筆錄顯示，被告為上開各舉動
    之過程中均持手機通話，更不時查看周遭、四處張望（如勘
    驗筆錄第⑴之⑧部分、第⑵之②、③、⑤部分）；被告復自承：畫
    面中其持手機通話之對象就是A 女前夫等語（見本院侵訴字
    卷二第14頁）；證人A 女前夫亦於本院審理時證稱：其與被
    告通話過程中，被告精神狀態及講話語調都滿正常的，沒有
    大舌頭，邏輯算清楚，應該只有小茫，還是可以溝通的狀態
    等語（見本院侵訴字卷二第102 頁），足認被告於案發時雖
    係酒後，惟案發過程中其神智均屬清楚，尚能透過手機與A 
    女前夫對話，並擔心自身犯行遭他人察覺，是其上開所辯，
    顯係卸責之詞，不足參採。
  ㈣另被告之辯護人雖辯稱：㈠本案之主要證據即被害人A 女之證
    述顯有瑕疵，是本案並無證據證明被告有乘機性交之犯行；
    ㈡被告固有褪脫自己之下身褲著後，蹲跪在A 女雙腿間，再
    以自己腰臀趨頂A 女鼠膝部等舉止，惟因被告並未褪脫A女
    之衣褲，故被告應未達乘機性交之著手階段；㈢縱認被告之
    上開舉止已達乘機性交之著手階段，惟被告與A 女離開酒吧
    前，曾有親密之互動，被告因而誤認A 女同意與其性交，亦
    非不可想見，更徵被告並無乘機性交之故意；㈣A 女於本案
    案發後仍與被告保持聯繫，與一般妨害性自主案件之被害人
    之反應迥異，顯見被告並無乘機性交之行為云云。經查：
  1.被告確有乘機性交之犯行，業經本院以本院108 年1 月3 日
    勘驗筆錄、證人A 女及A 女前夫於偵查及本院審理時之證述
    以及被告之供述等證據認定說明如前，是辯護人所稱本案並
    無證據證明被告有乘機性交之犯行云云，顯屬無據。
  2.另查被告於案發時、地解開其自身之褲子皮帶，並不時以右
    手在其自身之腰部翻弄，之後更抬起A 女之雙腳，使A 女之
    雙腳分別橫跨於其身體兩側，且將其右手伸往A 女雙腳中間
    之外陰部方向，再將其上半身撐起，將身體往A 女雙腳中間
    處靠近，復將A 女雙腳抬至其腰部位置，隨即身體往前傾，
    繼而為腰臀趨頂、身體前後擺動等性交動作，自已經開始著
    手於乘機性交行為之實施；縱被告未脫下A 女短褲，其仍得
    以生殖器自A 女短褲褲管及內褲旁插入A 女之陰道內，是辯
    護人以A 女之短褲最終未遭被告脫下，即謂被告之上開行為
    尚未至著手階段，亦非可採。
  3.關於辯護人辯稱：被告與A 女離開酒吧前曾有親密之互動，
    被告可能因而誤認A 女同意與其性交云云，然被告自警詢起
    至本案言詞辯論終結止，從未稱其認為A 女同意與其性交，
    方為上開性交行為等語（見偵卷第3 至5 頁、第58頁及背面
    、本院侵訴字卷二第14頁、第124 頁），顯然所謂被告應有
    誤認僅係辯護人單方面之臆測之詞，實無所憑。至證人劉哲
    邵固於本院審理時證稱：在A 女與被告離開酒吧前有跟被告
    說「走啊，開房間」，2 人摟摟抱抱，勾著手一起離開等語
    （見本院侵訴字卷二第116 頁背面、第120 頁），惟其亦證
    述：A 女當天就像她一般喝醉的樣子，每1 桌都過去跟人家
    喝2 下，會跟陌生男子有親密動作，像是跟另1 桌的陌生男
    客舌吻，有點在發酒瘋的感覺，感覺「ㄎㄧㄤ」「ㄎㄧㄤ」的，也
    會一直捏其、咬其，還問其要不要去開房間，不是只有問被
    告而已等語明確（見本院侵訴字卷二第115 至120 頁）。顯
    然A 女當天離開酒吧前已明顯處於酒醉茫然之狀態，縱有向
    被告稱「走啊，開房間」等語，或有摟抱等較親暱之舉動，
    亦足以使人判斷係酒醉之舉，並非有何願意為性交行為之真
    意；況依前揭說明，已可確認被告對A 女為上開性交行為前
    ，A 女早已處於泥醉癱倒在地之無意識狀態，在此狀態下自
    無可能使人誤認為A 女仍願意在馬路邊與被告發生性關係。
    是辯護人上開辯稱，仍難採信。
  4.再A 女發現遭被告性侵害當下第一反應係大叫「你是誰？你
    在做什麼？強姦！」乙節，業經認定如前；而其隨即於同日
    下午報警，並配合進行採樣等情，亦據證人A 女於本院審理
    時證述明確（見本院侵訴字卷二第99頁），復有桃園市性侵
    害案件訊前訪視紀錄表附卷足佐（見他字卷第2 至3 頁），
    是A 女所為與一般遭性侵害之人之事後反應並無甚差別；辯
    護人所稱A 女於本案案發後仍與被告保持聯繫云云，然此實
    係因被告之後有透過中間人試圖解釋、把事情釐清，與A 女
    把話講開後，才有後續的聯絡等情，亦據證人A 女於本院審
    理時證述確實（見本院侵訴字卷二第97頁背面至98頁），辯
    護人以A 女於案發後仍與被告保持聯繫一事，逕認被告並無
    乘機性交之犯行，顯無足採。
  ㈤綜上所述，被告所辯無非係事後卸責之詞，不足採信。本案
    事證明確，被告乘機性交未遂之犯行洵堪認定，應予依法論
    科。
二、論罪科刑：
  ㈠核被告所為，係犯刑法第225 條第3 項、第1 項之乘機性交
    未遂罪。被告雖已著手乘機性交行為之實施，惟因忌憚往來
    車輛駕駛查知而未生乘機性交之結果，其犯罪尚屬未遂，爰
    依刑法第25條第2 項之規定，減輕其刑。
  ㈡另被告前因公共危險案件，經臺灣臺北地方法院以103 年度
    交簡字第3309號判決判處有期徒刑3 月確定，於104 年6 月
    1 日易科罰金執行完畢，此有臺灣高等法院被告前案紀錄表
    附卷可查，其於有期徒刑執行完畢後，5 年以內故意再犯本
    案有期徒刑以上之罪，固為累犯，然本院審酌其構成累犯之
    前科為公共危險案件，與本案妨害性自主案件，罪質並非相
    類，如逕以累犯加重其刑，即有罪刑不相當之虞，爰依司法
    院釋字第775 號解釋意旨，不加重其刑。
  ㈢爰審酌被告為逞一己私慾，利用A 女泥醉癱倒在地，不能表
    達反對抗拒之狀態，竟在馬路邊對A 女為上開乘機性交行為
    ，損及A 女之性自主權及人性尊嚴，欠缺尊重他人身體自主
    權之觀念，應予非難，惟念被告已與A 女達成和解，A 女並
    具狀表示願意撤回告訴（見本院侵訴字不公開卷一第2甲1 
    頁），兼衡被告於警詢時自陳大學畢業之教育程度、家庭經
    濟狀況小康（見偵卷第3 頁），及其犯罪之動機、目的、所
    生危害，暨其否認犯行之犯後態度等一切情狀（見本院卷第
    101 頁），量處如主文所示之刑。
據上論斷，應依刑事訴訟法第299 條第1 項前段，刑法第225 條
第3 項、第1 項、第47條第1 項、第25條第2 項，判決如主文。
本案經檢察官林郁芬提起公訴，經檢察官郭書綺到庭執行職務。
中　　華　　民　　國　 109　　年　　1 　　月　　22　　日
                  刑事第六庭  審判長法  官  劉淑玲
                                    法  官  何啓榮
                                    法  官  傅思綺
以上正本證明與原本無異。
如不服本判決應於收受判決後20日內向本院提出上訴書狀，並應
敘述具體理由。其未敘述上訴理由者，應於上訴期間屆滿後20日
內向本院補提理由書(均須按他造當事人之人數附繕本)「切勿逕
送上級法院」。
                                    書記官　趙于萱
中　　華　　民　　國　 109　　年　　1 　　月　　30　　日
附錄論罪科刑法條：
中華民國刑法第225條第1項
對於男女利用其精神、身體障礙、心智缺陷或其他相類之情形，
不能或不知抗拒而為性交者，處3 年以上10年以下有期徒刑。